臺北高等行政法院判決
                                      100年度簡字第623號
原      告　吳建璋
被      告　新北市政府
代　表　人　朱立倫（市長）住同上
上列當事人間菸酒管理法事件，原告不服財政部100 年7 月21日
臺財訴字第10000245220 號訴願決定，提起行政訴訟，本院判決
如下：
    主  文
原告之訴駁回。
訴訟費用由原告負擔。
　　事實及理由
一、程序事項：
    本件因屬不服行政機關所為罰鍰處分而涉訟，其標的金額為
    新臺幣（下同）25萬元，係在40萬元以下，依民國99年1 月
    13日修正公布，同年5 月1 日施行之行政訴訟法第229 條第
    1 項第2 款規定，應適用簡易程序。本院並依同法第233 條
    第1 項規定，不經言詞辯論，逕行判決，合先敘明。
二、事實概要：
    緣新北市政府警察局海山分局會同新北市政府菸酒聯合查緝
    小組人員，於民國100 年2 月18日查獲原告於新北市○○區
    ○○街○○○ 巷5 號所經營之富美商行現場，貨架陳列之臺灣
    啤酒已逾有效期限（17瓶有效日期：2010年10月27日、48瓶
    有效日期：2010年12月30日），被告依菸酒管理法第31條第
    2 項及第56條第1 項之規定，並審酌原告之違章情節及其曾
    分別於98年、99年2 度販賣逾期酒品經查獲裁處在案，乃於
    100 年3 月10日以北府財金字第1000232970號裁處書（下稱
    「原處分」）處原告罰鍰25萬元。原告不服，經財政部100
    年7 月21日台財訴字第10000245220 號訴願決定駁回，遂提
    起本件行政訴訟。
三、本件原告主張：(一)伊常於富美商行被不明人士毆打，119 救
    護車變成伊之專用車，相關進出醫院資料請法官向新泰醫院
    調查。(二)伊於99年度參選新北市新莊區第一屆民有里里長候
    選人，因競選而衍生不睦，導致迭遭不明人士修理等情等語
    。並聲明：訴願決定及原處分均撤銷。
四、被告則以：(一)原告所訴皆無涉於本案裁罰意旨，亦未提具體
    事證，伊實無法代轉相關權責機關，且如確有不法侵害之情
    事，仍應循司法途徑救濟。(二)本件原告經查獲販賣逾期酒品
    ，有伊查獲違法嫌疑菸酒案件現場處理紀錄表、業主訪談筆
    錄及現場查緝照片可稽，伊衡酌原告曾有販賣逾期酒品紀錄
    ，且因原告為酒品批發零售業者，基於維護民眾健康與消費
    者權益，本應隨時點撿所屬商品，並注意推陳出新工作，是
    本件違法事證明確，原處分尚無違誤等語，資為抗辯。並聲
    明：判決駁回原告之訴。
五、上開事實概要欄為兩造所不爭執，並有被告98年9 月15日北
    府財金字第0980775998號裁處書影本、被告99年2 月3 日北
    府財金字第0990107255號裁處書影本、被告查獲違法嫌疑菸
    酒案件現場處理紀錄表、業主訪談筆錄及現場查緝照片、被
    告100 年3 月10日北府財金字第1000232970號裁處書影本、
    財政部100 年7 月21日台財訴字第10000245220 號訴願決定
    書影本（見答辯卷第3 頁、第7 頁、第9 至14頁、第17頁、
    本院卷第31至34頁）在卷可稽，堪認為真正。
六、經查：
(一)、按「菸酒逾有效日期或期限者，不得販賣。」「有下列各款
    情形之一者，處新臺幣5 萬元以上25萬元以下罰鍰…九、菸
    酒業者違反第31條第2 項規定販賣逾有效日期或期限之菸酒
    。…」菸酒管理法第31條第2 項、第56條第1 項第9 款分別
    定有明文。又「依本法第56條第1 項規定裁罰之案件，第1
    次查獲者，處以新臺幣5 萬元之罰鍰；第2 次查獲者，處以
    新臺幣15萬元罰鍰，第3 次以後查獲者，處以新臺幣25萬元
    之罰鍰。」亦為菸酒查緝及檢舉案件處理作業要點第45點第
    10款所規定。
(二)、查新北市政府警察局海山分局會同新北市政府菸酒聯合查緝
    小組人員，於100 年2 月18日在原告於新北市○○區○○街
    158 巷5 號所經營之富美商行現場，查獲貨架上陳列之臺灣
    啤酒已逾有效期限（17瓶有效日期：2010年10月27日、48瓶
    有效日期：2010年12月30日），且原告前曾於98年8 月24日
    及同年9 月2 日分別經被告菸酒聯合查緝小組會同行政院海
    岸巡防署海岸巡防總局北部地區巡防局岸巡第十大隊及臺北
    縣政府警察局海山分局查獲販賣逾期菸酒，經被告以98年9
    月15日北府財金字第0980775998號裁處書按第1 次違規從輕
    核處5 萬元罰鍰；又於99年2 月1 日經被告菸酒聯合查緝小
    組會同臺北縣政府警察局新莊分局查獲販賣逾期酒類，經被
    告以99年2 月3 日北府財金字第0990107255號裁處書第2 次
    核處15萬元罰鍰在案等情，有新北市政府查獲違法嫌疑菸酒
    案件現場處理紀錄表、原告之訪談筆錄、查緝現場照片及被
    告前揭裁處書附於答辯卷可稽（見答辯卷第3 頁、第7 頁、
    第9 至14頁、第17頁），堪信為真正。故被告以原告販賣系
    爭逾期酒類，已違反菸酒管理法第31條第2 項規定，並審酌
    原告係第三次經查獲裁處，依同法第56條第1 項第9 款、菸
    酒查緝及檢舉案件處理作業要點第45點第10款規定，以原處
    分處原告罰鍰25萬元，於法並無不合。
(三)、原告陳稱其因里長選舉恩怨迭在富美商行遭不明人士毆打云
    云，均與本件裁罰事實無涉，如確有原告所稱情事，亦不影
    響本件裁罰事實之認定，原告應另循法律途徑尋求救濟，非
    得據以主張免罰，故原告上開辯稱，均無可採。
七、綜上所述，原告之主張，並不足採。被告所為上開裁罰處分
    ，於法並無違誤，訴願決定予以維持，亦無不合，原告仍執
    前詞，訴請撤銷，為無理由，應予駁回。
八、本件判決基礎已臻明確，兩造其餘之攻擊防禦方法及訴訟資
    料經本院斟酌後，核與判決不生影響，無一一論述之必要，
    併予敘明。
據上論結，本件原告之訴為無理由，爰依行政訴訟法第233 條第
1 項、第236 條、第98條第1 項前段，判決如主文。
中　　華　　民　　國　 100 　 年　　11　　月　　10　　日
            臺北高等行政法院第六庭
                                    法  官  闕銘富
上為正本係照原本作成。
本件以訴訟事件所涉及之法律見解具有原則性者為限，始得於本
判決送達後20日內向本院提出上訴狀並表明上訴理由，如已於本
判決宣示後送達前提起上訴者，應於判決送達後20日內補具上訴
理由（均按他造人數附繕本），且經最高行政法院許可後方得上
訴。
中　　華　　民　　國　 100 　 年　　11　　月　　10　　日
                                    書記官　李承翰